臺灣臺北地方法院民事裁定　　　　　　　 96年度抗字第704號
抗　告　人　遠東國際商業銀行股份有限公司
即聲請人
法定代理人　丙○○
抗　告　人　鼎順工程股份有限公司
即相對人
兼法定代理　甲○○
人即相對人
抗　告　人　乙○○
即相對人
上列當事人間聲請本票准許強制執行事件，抗告人對於中華民國
96年7月12日本院所為之96年度票字第49020號民事裁定提起抗告
，本院裁定如下：
    主  文
原裁定關於駁回抗告人即聲請人後開第二項聲請部分廢棄。
上開廢棄部分，抗告人即相對人於民國九十五年十二月二十二日
共同簽發之本票內載憑票交付聲請人新台幣參仟伍佰萬元，其中
新台幣玖佰伍拾陸萬捌仟肆佰零肆元部分自民國九十六年七月十
二日起至清償日止，其逾期在六個月以內者，按年息百分之四點
二六之百分之十，逾期超過六個月者，按上開利率百分之二十計
算之遲延利息，得為強制執行。
抗告人即相對人之抗告駁回。
抗告程序費用新台幣壹仟元由抗告人即相對人連帶負擔。
    理  由
一、按本票裁定屬非訟事件，僅能自其形式觀之，不能為實體之
    審究，故應受其約定之拘束，故本票上如為遲延利息之記載
    ，就本票聲請准予強制執行之事件，即應為准許之裁定，台
    灣高等法院89年度抗字第60號、90年度抗字第2394 號裁定
    要旨闡釋甚詳，台灣高等法院90年庭長法律問題研討會亦同
    此見解。
二、再按執票人向本票發票人行使追索權時，得聲請法院裁定後
    強制執行，票據法第123條定有明文。次按本票執票人，依
    票據法第123條規定，聲請法院裁定許可對發票人之強制執
    行，係屬非訟事件，此項聲請之裁定，及抗告法院之裁定，
    僅依非訟事件程序，就本票形式上之要件是否具備予以審查
    為已足，並無確定實體上法律關係存否之效力，如發票人就
    票據債務之存否或數額有爭執時，應由發票人提起確認之訴
    ，以資解決，最高法院亦著有57台抗字第76號、56年台抗字
    第714號判例意旨可資參照。
三、抗告人即聲請人抗告意旨略以：抗告人即聲請人聲請本件本
    票裁定，所請求之金額為新台幣（下同）9,568,404元及自
    民國96年6月11日起至清償日止，按年息百分之四點二六計
    算之利息，並自民國96年7月12日起至清償日止，其逾期在
    六個月以內者，按上開利率百分之十，逾期超過六個月部分
    ，按上開利率百分之二十計算之遲延利息，然原法院認為上
    開遲延利息為違約金而予以駁回，非屬有據等語。
四、抗告人即相對人抗告意旨略以：抗告人即聲請人主張之債權
    金額，其中本金利息等，尚有疑義，聲請人並未善盡釋明之
    責，且相對人並無正擬脫產之情事與理由云云。
五、經查，抗告人即聲請人執有相對人於民國95年12月22日所簽
    發之本票1紙，內載金額35,000,000元，付款地在台北市，
    利息按年息4.26％計算，另自民國96年7月12日起至清償日
    止，其逾期在6個月以內者，按上開利率百分之十，逾期超
    過六個月者，按上開利率百分之二十計算之遲延利息，免除
    作成拒絕證書，到期日為96年6月11日，詎到期後經提示僅
    支付其中部份外，其餘9,568,404元未獲付款，依票據法第
    123條聲請裁定許可強制執行等情，已據其提出與所述相符
    之本票1紙為證。就上開遲延利息部分，原法院逕予認定其
    性質屬違約金，非屬票款，而予以駁回，揆諸上開法文之規
    定與說明，固非有據，抗告人即聲請人前揭抗告意旨指摘原
    裁定此部分不當，求為廢棄，為有理由，本院爰將原裁定此
    部分廢棄並另為裁定如主文第二項所示。此外，原法院對於
    上開本票債權本金與利息部分，本於票據法第123條之規定
    ，裁定准予強制執行，應無不合。
六、抗告人即相對人雖另以上開情事資以抗辯，然綜觀非訟事件
    法之規定，聲請人對於債權是否存在及金額等，於上開聲請
    本票裁定之非訟事件程序中，並無明文規定應盡釋明之責，
    而關於票款金額部分，相對人如有異議，亦屬實體事項之爭
    執，應另行提起訴訟，以資解決。同時，本票裁定僅就本票
    形式上之要件是否具備予以審查為已足，前已述及，對於相
    對人是否脫產或有無脫產之虞，並無予以審查之必要。綜上
    ，相對人以上開事由指摘原裁定不當，求予廢棄，委無理由
    ，應予駁回。
七、據上論結，本件抗告人即聲請人之抗告為有理由，抗告人即
    相對人之抗告為無理由，依非訟事件法第21條第2項、第24
    條第1項、第46條，民事訴訟法第495條之1第1項、第449 條
    第1項、第450條、第85條第2項，裁定如主文。
中　　華　　民　　國　　96　　年　　11　　月　　20 　日
                  民事第四庭審判長法　官  劉坤典
                                  法　官　王幸華
                                  法　官　匡偉
以上正本係照原本作成
本裁定不得再抗告
中　　華　　民　　國　　96　　年　　11 　月　　20　　日
                                  書記官　陳莉庭
